【裁判字號】    89,交聲,87
【裁判日期】    890506
【裁判案由】    違反道路交通管理處罰條例聲明異議
【裁判全文】
臺灣士林地方法院交通事件裁定                      八十九年度交聲字第八七號
    原處分機關  臺北巿交通事件裁決所
    異  議  人
    即受處分人  甲○○
右列異議人因違反道路交通管理處罰條例案件，對於臺北市交通事件裁決所於八十九
年三月六日所為之處分（原處分案號：北市交裁駕字第二二—000000000號
），聲明異議，本院裁定如左：
        主  文
異議駁回。
    理  由
一、本件原處分機關臺北巿交通事件裁決所裁決意旨以：異議人即受處分人甲○○於
    民國八十七年二月十五日晚上十時十分許，駕駛車牌號碼Ｆ三—五六○八號自小
    客車，沿臺北市○○○路南向北行駛至肇事地點時，其車右前車頭先撞及沿同方
    向路邊停車之車牌號碼ＥＣ—五○五一號自小客車左後方向燈處，仍未停車繼續
    往北行駛其右前車頭再撞及沿同市○○路外側車道由東向西行駛由郭延平駕駛之
    車牌號碼ＦＮＷ—一九三重機車左前車頭，ＦＮＷ—一九三重機車受撞後又碰撞
    沿同方向同車道行駛由黃元璋所駕駛之ＩＣＨ—五四五號重機車而肇事，因認受
    處分人汽車駕駛人酒精濃度過量駕車及肇事致人受傷，未能採取救護或其他必要
    措施，並向警察機關報告而逃逸，依道路交通管理處罰條例第三十五條第一項第
    一款、第六十二條第一項規定，裁處罰鍰新台幣（下同）一萬二千元及吊銷駕駛
    執照。
二、按汽車駕駛人駕駛汽車酒精濃度過量者，處新台幣六千元以上一萬二千元以下罰
    鍰。又汽車駕駛人駕駛汽車肇事致人受傷應即採取救護或其他必要措施並向警察
    機關報告，不得駛離，逃逸者吊銷駕駛執照，道路交通管理處罰條例第三十五條
    第一項第一款、第六十二條第一項分別定有明文。
三、本件受處分人即異議人甲○○固坦承其飲酒後於八十七年二月十五日晚上十時十
    分許，駕駛車牌號碼Ｆ三—五六○八號自小客車，沿臺北市○○○路由南向北行
    駛至肇事地點，惟否認有何肇事逃逸行為，辯稱：當日迄警察攔下後才發現自己
    肇事，並隨即趕往醫院詢問被害人傷勢，賠償損害，並非故意肇事逃逸；若吊銷
    駕照，生計即受影響云云。惟查：受處分人即異議人甲○○上開違規之事實，業
    據被害人郭延平、黃元璋於警訊中證述屬實，並有道路交通事故調查報告表、交
    通事故現場談話記錄表、交通警察大隊道路交通事故補充資料、臺北市政府警察
    局交通警察大隊交通事故研判表、酒精濃度測試表及臺北市政府警察局北市警交
    （八五）字第000000000號舉發違反道路交通管理事件通知單等在卷可
    稽，且受處分人即異議人甲○○為警查獲後所測得之酒精濃度值為○‧五三ＭＧ
    ╱Ｌ，症狀應係反應較慢、感覺減低、影響駕駛，並未達於感覺喪失、視線模糊
    之狀態，此有行政院國軍退除役官兵輔導委員會臺北榮民總醫院八十八年八月五
    日（八八）北總內字第二六八六八號函暨附件一、二各一紙附卷可參，而異議人
    連續撞及停放於路旁之車牌號碼ＥＣ—五○五一號自小客車左後方向燈、由郭延
    平駕駛之車牌號碼ＦＮＷ—一九三重機車左前車頭，衡情焉有不知情之理，足見
    本件受處分人即異議人甲○○於肇事後，因為內心害怕未即採取救護或其他必要
    措施並向警察機關報案即逃逸甚明，是其所辯，無非卸責之詞，不足採信。從而
    ，原處分機關據以援引上開規定，裁處受處分人即異議人甲○○罰鍰一萬二千元
    及吊銷駕駛執照，並無不當。本件異議為無理由，應予駁回。
三、據上論斷，應依道路交通案件處理辦法第十九條，裁定如主文。
中      華      民      國    八十九    年      五      月      六      日
                                      臺灣士林地方法院交通法庭
                                          法  官  李  昆  霖
右正本證明與原本無異
如不服本裁定應於送達後五日內向本院提出抗告狀
                                          書記官  陳  佳  伶
中      華      民      國    八十九    年      五      月      九    日


司法院資訊處製作；財團法人民間司法改革基金會備份。
